# 其他债权投资问题

提问人：zhtoki 时间：2019-07-29 14:42:51
请教陈版和各位老师，其他债权投资期末列报的金额是公允价值还是摊余成本？另外如果发生减值是否会影响摊余成本？谢谢老师！

回答人：chenyiwei
其他债权投资的计量属性是 “以公允价值计量且其变动计入其他综合收益”，期末首先对其进行公允价值计量，将其账面价值调整到公允价值，调整金额计入其他综合收益。由于在期末公允价值计量时已经包含了信用减值的影响因素，因此后续对其确认信用减值损失时，不再对已调整到公允价值的期末账面价值进行调整，而是借记“信用减值损失”并贷记其他综合收益，这样处理的目的是分别反映信用减值和其他因素导致的公允价值变动影响，将信用减值的影响数计入损益，将其他因素（如市场利率变动）导致的公允价值变动的影响数计入其他综合收益。

提问人：zhtoki 时间：2019-07-30 13:44:28
陈老师的意思是，减值的确认并不会导致账面价值的减少，这一点我理解了。
还有一个疑问，咱们期末要将价值调整到公允价值，用到的科目是其他债权投资-公允价值变动，这个的话会影响摊余成本吗？我的理解是摊余成本和期末调公允是两条线，公允的变动不影响摊余成本，不知道理解的对不对

回答人：chenyiwei
这个不影响摊余成本。减值影响摊余成本。

提问人：呀呀岛 时间：2019-12-16 16:06:47
陈版主，假如一个债券的成本 100 万，估值 80 万，我还可以再确认 90万的信用减值损失吗？我理解是可以的，不知道对不对？

回答人：chenyiwei
你的意思应该是确认信用减值损失 10 万？如果是 FVOCI，应该可以。